【裁判字號】    99,訴,492
【裁判日期】    990929
【裁判案由】    違反毒品危害防制條例
【裁判全文】
臺灣彰化地方法院刑事判決               99年度訴字第492號
公  訴  人  臺灣彰化地方法院檢察署檢察官
被      告  甲○○
上列被告因違反毒品危害防制條例案件，經檢察官提起公訴（99
年度毒偵字第509 號），被告於準備程序進行中，就被訴事實為
有罪之陳述，經本院合議庭裁定由受命法官獨任進行簡式審判程
序，判決如下：
    主  文
甲○○施用第一級毒品，累犯，處有期徒刑柒月；扣案之海洛因
壹包（驗餘淨重零點零伍柒伍公克，含分裝袋壹個）沒收銷燬之
。又施用第二級毒品，累犯，處有期徒刑肆月；扣案之安非他命
包（毛重合計公克，含分裝袋個）沒收銷燬之；扣案玻璃
吸食器貳支、使用過之分裝袋伍個、分裝袋壹大包、分裝袋陸個
，均沒收之。應執行有期徒刑玖月，扣案之海洛因壹包（驗餘淨
重零點零伍柒伍公克，含分裝袋壹個）、安非他命包（毛重合
計公克，含分裝袋個），均沒收銷燬之；扣案玻璃吸食器貳
支、使用過之分裝袋伍個、分裝袋壹大包、分裝袋陸個，均沒收
之。
    犯罪事實及理由
壹、程序事項：
    本件經被告於準備程序期日為有罪之陳述，經受命法官告知
    簡式審判程序之旨，並聽取當事人之意見後，本院認無不得
    或不宜改依簡式審判程序進行之處，爰依刑事訴訟法第273
    條之1 第1 項，裁定由受命法官獨任進行簡式審判程序，則
    依據刑事訴訟法第273 條之2 、同法第159 條第2 項之規定
    ，不適用傳聞法則有關限制證據能力之相關規定；並得依同
    法第310 條之2 之準用同法第454 條之規定製作略式判決書
    ，依法僅需記載犯罪事實、證據名稱及應適用之法條，並得
    以簡略方式為之，合先敘明。
貳、實體事項：
一、構成犯罪事實：
    甲○○前於民國97年間因賭博案件，經臺灣板橋地方法院以
    97年度簡字第7224號判處有期徒刑4 月，經上訴，同院以97
    年度簡上字第1347號駁回上訴而確定，98年12月19日縮刑期
    滿甫執行完畢。而其於94年間因施用毒品案件，經本院裁定
    送觀察勒戒，認有繼續施用毒品之傾向，復裁定令入戒治處
    所施以強制戒治，95年10月16日執行完畢釋放，並由臺灣彰
    化地方法院檢察署檢察官以95年度戒毒偵字第274 號為不起
    訴處分確定。猶不知戒除毒癮，復基於施用第一級毒品海洛
    因之犯意，於99年3 月15日下午某時，在其位於彰化縣大村
    鄉○○村○○路142 號之1 租屋處，以將第一級毒品海洛因
    摻入香煙內，點燃後吸食煙霧之方式，施用第一級毒品海洛
    因1 次。另基於施用第二級毒品甲基安非他命之犯意，於99
    年3 月15日晚上8 時許，在同上租屋處，以將甲基安非他命
    放於玻璃吸食器燒烤後吸食之方式，施用第二級毒品甲基安
    非他命1 次。嗣於99年3 月17日中午11時許，為警在上開處
    所搜索查獲，並當場扣得海洛因1 包（驗餘淨重0.0575公克
    ，含分裝袋1 個）、安非命3 包（毛重合計3 公克，含分裝
    袋3 個）、行動電話4 支、SIM 卡4 張、玻璃吸食器2 支、
    分裝袋1 大包、分裝袋6 個及使用過之分裝袋5 個等物，經
    其同意採集尿液送驗，結果呈安非他命、甲基安非他命及嗎
    啡陽性反應，因而查悉上情。
二、認定犯罪事實所憑之證據名稱：
  (一)去氧核醣核酸條例以外案件接受尿液採樣同意書、彰化縣警
    察局員林分局委託檢驗尿液代號與真實姓名對照認證單（代
    號：B-109 號）：足知送驗尿液為被告甲○○所親自排收。
  (二)詮昕科技股份有限公司99年3 月31日濫用藥物尿液檢驗報告
    （原樣編號：B-109 號、報告編號：00000000號）：檢出有
    安非他命及甲基安非他命陽性、嗎啡陽性反應（安非他命檢
    出濃度為1786ng/ml 、甲基安非他命檢出濃度為21131ng/ml
    、嗎啡檢出濃度為560ng/ml2）。
  (三)彰化縣警察局扣押物品目錄表。
  (四)查獲時檢驗扣案物之照片。
  (五)彰化縣警察局員林分局涉嫌毒品危害防制條例初步檢驗報告
    單（扣案物1 包毛重0.27公克、檢驗結果呈嗎啡、海洛因反
    應；扣案物3 包總毛重3 公克、檢驗結果呈安非他命反應）
    。
  (六)行政院衛生署草屯療養院99年4 月6 日草療鑑字第09903002
    91號鑑定書（送驗白色粉末檢品1 包檢出海洛因成分，驗餘
    淨重0.0575公克）。
  (七)扣案第一級毒品海洛因1 包（驗餘淨重0.0575公克，含分裝
    袋1 個）、第二級毒品安非命3 包（毛重合計3 公克，含分
    裝袋3 個）、行動電話4 支、SIM 卡4 張、玻璃吸食器2 支
    、分裝袋1 大包、分裝袋6 個及使用過之分裝袋5 個。
  (八)臺灣高等法院被告前案紀錄表、刑案資料查註紀錄表、全國
    施用毒品案件紀錄表、受觀察勒戒人毒品及前科紀錄簡列表
    、矯正簡表。
  (九)被告甲○○於本院準備程序時之自白。
三、論罪科刑之理由：
  (一)按海洛因、甲基安非他命分別為毒品危害防制條例第2 條第
    2 項第1 款、第2 款所定之第一級、第二級毒品，不得非法
    持有、施用。核被告甲○○所為，係犯毒品危害防制條例第
    10條第1 項之施用第一級毒品罪，及同條第2 項之施用第二
    級毒品罪。
  (二)而被告於99年3 月17日經警採尿往前回溯3 日內某時施用第
    一級毒品海洛因之時間、地點及方式，已於本院準備程序時
    供述明確，起訴書記載被告施用海洛因之時間、地點、方式
    均不詳，似有未洽，附此敘明。
  (三)被告施用毒品而持有海洛因、甲基安非他命、安非他命之行
    為，為施用之高度行為所吸收，均不另論罪。
  (四)又被告所犯上開施用第一級毒品海洛因1 次及施用第二級毒
    品甲基安非他命1 次之2 罪間，犯意各別，罪名互異，應予
    分論併罰。
  (五)查被告前於97年間因賭博案件，經臺灣板橋地方法院以97年
    度簡字第7224號判處有期徒刑4 月，經上訴，同院以97年度
    簡上字第1347號駁回上訴而確定，98年12月19日縮刑期滿甫
    執行完畢，有臺灣高等法院被告前案紀錄表1 件在卷可參，
    其於5 年內故意再犯本件有期徒刑以上之罪，為累犯，應依
    刑法第47條第1 項之規定，加重其刑。
  (六)爰審酌被告為國中畢業，有鐵工專長，在家幫忙種香菇，家
    裡雙親健在，僅因工作沒精神藉施用甲基安非他命以提神，
    而海洛因則因先前成癮方再度施用，及前有多次毒品前科，
    再犯本件施用毒品之罪，亟待矯治，其施用毒品係屬自戕行
    為並未損害他人，暨其於犯罪後已深知悔悟並坦承犯行，同
    時考量施用毒品之戒癮性不高，極易一再施用等一切情狀，
    各量處如主文所示之刑，並合併定其應執行刑。
  (七)扣案之送驗疑似毒品1 包（毛重0.27公克），經彰化縣警察
    局員林分依聯勤204 製造之煙毒品檢驗A 包試劑初步檢驗結
    果呈嗎啡、海洛因反應，而疑似毒品3 包（總毛重3 公克）
    ，經彰化縣警察局員林分依聯勤204 製造之煙毒品檢驗A 包
    試劑初步檢驗結果呈安非他命反應，有卷附之彰化縣警察局
    員林分局涉嫌毒品危害防制條例初步檢驗報告單足參（見警
    卷）。又該疑似毒品1 包再送行政院衛生署草屯療養院檢驗
    ，其送驗白色粉末檢品1 包檢出海洛因成分（驗餘淨重0.05
    75公克），有該院99年4 月6 日草療鑑字第0990300291號鑑
    定書在卷可按（見偵卷第13頁），而盛裝毒品之包裝袋使用
    後沾染毒品無法徹底析離，實務上也不可能先將包裝袋洗淨
    後，單獨將該包裝袋諭知沒收，故扣案海洛因、安非他命及
    其分裝袋，均應依毒品危害防制條例第18條第1 項前段之規
    定宣告沒收銷燬之。另扣案已使用過玻璃吸食器2 支及分裝
    袋5 個為被告所有，且係供施用甲基安非他命所用之物；而
    分裝袋1 大包、分裝袋6 個亦係被告所有，為預備供分裝毒
    品施用之物，業經其供明在卷，均應依刑法第38條第1 項第
    2 款之規定，併予宣告沒收之。至於扣案之行動電話4 支及
    SIM 卡4 張係被告朋友借其使用之物，顯與本件施用毒品無
    關，爰不為沒收之諭知，併此敘明。
四、適用之法律：
  (一)刑事訴訟法第273 條之1 第1 項、第299 條第1 項前段、第
    310 條之2 、第454 條。
  (二)毒品危害防制條例第10條第1 項、第2 項、第18條第1 項前
    段，刑法第11條、第47條第1 項、第51條第5 款、第38條第
    1 項第2 款。
本案經檢察官陳隆翔到庭執行職務。
中    華    民    國    99    年    9     月    29    日
                  刑事第五庭    法  官  李淑惠
以上正本證明與原本無異。
如不服本判決應於收受判決後10日內向本院提出上訴書狀，並
應敘述具體理由。其未敘述上訴理由者，應於上訴期間屆滿後
20日內向本院補提理由書(均須按他造當事人之人數附繕本)
「切勿逕送上級法院」。
中    華    民    國    99    年    9     月    29    日
                                書記官  張清秀
附錄論罪科刑法條全文
毒品危害防制條例第10條
施用第一級毒品者，處 6 月以上 5 年以下有期徒刑。
施用第二級毒品者，處 3 年以下有期徒刑。

司法院資訊處製作；財團法人民間司法改革基金會備份。
